# 非同一控制下企业合并增加的固定资产

提问人：zsmj 时间：2018-02-13 08:52:54
请教老师 ，本期通过非同一控制企业增加的资产，在合并附注中披露时，本期增加数填写净值还是原值折旧同时增加

回答人：chenyiwei
理论上，购买日的公允价值就是购买方合并报表层面对这些资产的取得成本，因此直接以购买日公允价值为原值。累计折旧（含累计摊销，下同）属于后续计量范畴，在购买日初始确认时不应出现。虽然实务操作中大量存在分别确认原值和累计折旧的做法，但严格来说并不恰当。